【裁判字號】    89,交訴,49
【裁判日期】    890930
【裁判案由】    過失致死等
【裁判全文】
臺灣板橋地方法院刑事判決                          八十九年度交訴字第四九號
    公  訴  人  臺灣板橋地方法院檢察署檢察官
    被      告  甲○○
右列被告因過失致死等案件，經檢察官提起公訴（八十九年度偵字第二六五二號），
本院判決如左：
    主  文
甲○○服用酒類不能安全駕駛動力交通工具而駕駛，處有期徒刑貳月。又因過失致人
於死，處有期徒刑柒月。應執行有期徒刑捌月。
    事  實
一、甲○○明知服酒類或其他相類之物，其吐氣所含酒精成份超過每公升０．二五毫
    克以上，已達酒醉程度，本即不得駕車，竟於民國（下同）八十八年八月六日凌
    晨一時許，在臺北縣樹林市○○街不詳名友人住處，飲用啤酒滲維士比酒類六瓶
    ，已達不能安全駕駛動力交通工具之狀態，仍於同日凌晨五時四十分許，騎乘動
    力交通工具車牌號碼ＧＫＧ─五七九號機車，行駛在臺北縣鶯歌鎮○○街一０二
    巷口往永明街方向之道路上，原應注意車前狀況，並隨時保持必要安全措施，而
    依當時天候、路況良好等情形，並無不能注意之情事，竟能注意而疏未注意車前
    狀況，致撞擊同向在該處步行之行人黃學發，造成黃學發當場倒地，受有頭皮撕
    裂約六公分、疑似第四腰椎骨折、四肢多處挫傷、胸椎骨折合併血胸等傷害，經
    送醫急救延至同年九月二十日十一時三分許不治死亡。甲○○於肇事後，犯罪未
    被發覺前報案並向前往處理車禍有犯罪偵查權之警員乙○○自首犯罪，接受裁判
    。嗣於同日上午七時零六分許，經帶返警局測試其吐氣所含酒精成份，已達每公
    升零點七五毫克。
二、案經臺北縣警察局三峽分局報請臺灣桃園地方法院檢察署相驗後呈請臺灣高等法
    院檢察署核轉臺灣板橋地方法院檢察署檢察官偵查起訴。
    理  由
一、訊據被告甲○○對於右揭時地飲酒駕車肇事及疏於車前狀況不慎撞及被害人黃學
    發致死等事實坦承不諱，並有道路交通事故調查報告表、肇事現場圖各一紙附卷
    可稽，且被害人黃學發確因本件車禍死亡，亦經臺灣桃園地方法院檢察署檢察官
    督同法醫師到場相驗屬實，製有相驗筆錄、驗斷書、相驗屍體證明書附卷足憑。
    被告於肇事後，經檢驗其酒精測定值為每公升零點七五毫克，已超過道路交通安
    全規則第一百十四條第二款規定之零點二五毫克之規定，本即不得駕車，亦超過
    每公升零點五五毫克甚多，有酒精濃度測定值及臺北縣警察局舉發違反道路交通
    管理事件通知單各一紙在卷可按，參以被告亦自承伊覺得酒後騎車確有影響等語
    （見八十八年度偵字第二０八七八號卷第七頁），足徵其飲用酒類導致控制力減
    弱，確已達不能安全駕駛動力交通工具之狀態。
二、按汽車（依道路交通安全規則第二條第一項第一款規定包括機器腳踏車）行駛時
    ，應注意車前狀況，隨時採取必要之安全措施；汽車駕駛人飲酒達每公升零點二
    五毫克以上者，不得駕車，道路交通安全規則第九十四條第三項、第一百十四條
    第二款分別定有明文。被告為領有駕駛執照之駕駛人，業據其供明在卷，其駕車
    行經上開路段，自應注意上述道路交通安全之規定，依卷附之道路交通事故調查
    報告表及現場圖所示，肇事地點路面無缺陷、距視良好無障礙等情況，並無不能
    注意之情事，竟疏未注意，致撞及被害人黃學發死亡，則被告自難辭其過失之責
    ，且被害人黃學發確因上開車禍死亡，則被告之過失行為與被害人之死亡間，顯
    具有相當之因果關係。本件事證明確，被告上開犯行，洵堪認定，自應依法論科
    。
三、核被告甲○○所為，係犯刑法第一百八十五條之三酒後不能安全駕駛動力交通工
    具而駕駛罪及第二百七十六條第一項之過失致死罪。被告甲○○肇事後，經檢驗
    其酒精測定值為每公升零點七五毫克，自已達酒醉程度，已見前述，其酒醉駕車
    因而致人死亡，依法應負刑事責任，所犯過失致死罪部分，應依道路交通管理處
    罰條例第八十六條第一項規定加重其刑。被告於肇事後，犯罪未被發覺前，即委
    託路人報案，並留在車禍現場，向赴現場處理車禍之臺北縣警察局三峽分局鶯歌
    分駐所警員乙○○自首，坦承酒醉駕車肇事，經證人乙○○證述屬實，足見其有
    接受裁判之意，符合自首之規定，所犯上述二罪，應各依刑法第六十二條前段之
    規定減輕其刑，並與上述過失致死罪部分先加後減之。又所犯上開二罪間，犯意
    個別，行為互殊，應予分論併罰。按刑法第一百八十五條之三酒後不能安全駕駛
    動力交通工具而駕駛罪，係為維護交通安全，制止駕駛人服用酒類或其他相類之
    物過量致意識模糊而駕駛交通工具，以防止交通事故之發生，為故意犯之犯罪類
    型，而同法第二百八十四條第一項前段之過失傷害罪，乃過失犯，二者犯意已有
    不同，且行為互異，應屬數罪併罰之關係，公訴人認上開二罪名，有方法結果之
    牽連關係，容有誤會，合予敘明。爰審酌被告甲○○犯後坦白承認，深表悔意，
    惜以經濟因素致未與被害人家屬達成民事和解，渠過失之程度、所生危害暨通緝
    始獲到案等一切情狀，分別量處如主文所示之刑，並定其執行刑，以資懲儆。
據上論斷，應依刑事訴訟法第二百九十九條第一項前段，道路交通管理處罰條例第八
十六條第一項，刑法第一百八十五條之三、第二百七十六條第一項、第六十二條前段
、第五十一條第五款，罰金罰鍰提高標準條例第一條前段、第二條，判決如主文。
本案經檢察官許景森到庭執行職務
中      華      民      國      八十九      年      九    月    三十    日
                                  臺灣板橋地方法院交通法庭
                                      法  官    彭  松  江
右正本證明與原本無異。
如不服本判決，應於判決送達後十日內，向本院提出上訴狀。
                                      書記官    林  秀  惠
中      華      民      國      八十九      年      九    月    三十    日
附錄本件論罪科刑法條全文：
刑法第一百八十五條之三：
  服用毒品、麻醉藥品、酒類或其他相類之物，不能安全駕駛動力交通工具而駕駛者
，處一年以下有期徒刑、拘役或三萬元以下罰金。
刑法第二百七十六條：
  因過失致人於死者，處二年以下有期徒刑、拘役或二千元以下罰金。
  從事業務之人，因業務上之過失犯前項之罪者，處五年以下有期徒刑或拘役，得併
科三千元以下罰金。


司法院資訊處製作；財團法人民間司法改革基金會備份。
